【裁判字號】    90,易,600
【裁判日期】    900523
【裁判案由】    傷害
【裁判全文】
臺灣高雄地方法院刑事判決                            九十年度易字第六號
    公  訴  人  臺灣高雄地方法院檢察署檢察官
    被      告  丁○○
    被      告  甲○○
    被      告  戊○○
右列被告因傷害案件，經檢察官提起公訴（八十九年度偵字第二八０八八號），本院
判決如左：
    主  文
丁○○、甲○○、戊○○均無罪。
    理  由
一、公訴意旨略以：被告丁○○、甲○○及戊○○三人於民國八十九年八月十二日晚
    上十一時五十分許，在高雄縣大寮鄉○○村○○街二七二號丁○○住處，因丁○○與乙○○有財務糾紛，不滿乙○○前來索討債務，丁○○、甲○○、戊○○及
    不詳年籍之男子三人竟共同基於傷害之犯意聯絡，分別持鐵管、木棍及不詳物品
    毆打乙○○及乙○○之兒子丙○○二人之身體各部位，致使乙○○受有頭部外傷
    併腦震盪及左胸部鈍挫傷等傷害，丙○○受有左手臂骨折等傷害，因認被告三人
    共同涉犯刑法第二百七十七條第一項傷害罪嫌等語。
二、按犯罪事實應依證據證據認定之，無證據不得推定其犯罪事實，刑事訴訟法第一
    百五十四條定有明文。又事實之認定，應憑證據，如未能發現相當證據，或證據
    不足以證明，自不能以推測或擬制之方法，為裁判基礎（最高法院四十年台上字
    第八六號判例參照）；而告訴人之告訴，係以使被告受刑事訴追為目的，是其陳
    述是否與事實相符，仍應調查其他證據以資審認（最高法院五十二年台上字第一
    三００號判例參照），易言之，即藉由補強證據之存在，以增強或擔保告訴人陳
    述之證明力（最高法院八十七年度台上字第二一七六號判決要旨參照）。且認定
    犯罪事實所憑之證據，雖不以直接證據為限，間接證據亦包括在內，然無論直接
    證據或間接證據，其為訴訟上之證明，須於通常一般之人均不致有所懷疑，而得
    確信其為真實之程度者，始得據為有罪之認定，倘其證明尚未達此一程度，而有
    合理之懷疑存在而無從使事實審法院得有罪之確信時，即應由法院為諭知被告無
    罪之判決（最高法院七十六年台上字第四九八六號判例參照）。
三、訊據被告丁○○、甲○○、戊○○三人均堅決否認明上開犯行，辯稱當日並無毆
    打告訴人乙○○、丙○○等語，經查，告訴人乙○○於警偵訊及本院審理時均明
    確指述係八十九年八月十二日晚上十一時五十分許，在高雄縣大寮鄉○○村○○
    街二七二號處，因其與兒子丙○○一同前往向丁○○收取欠款，遭被告三人及夥
    同其餘不詳姓名三人一同毆打，後來丙○○當天晚上將其送至高雄縣林園鄉大仁
    醫院就診等語，惟查，告訴人丙○○雖於偵訊時供述有遭被告三人之朋友毆打，
    惟遍查全卷均未見丙○○之驗傷證明，以實其說，且告訴人乙○○供述遭被告三
    人毆打之時間為八十九年八月十二日晚上十一時五十分許，而告訴人乙○○所提
    出之傷害診斷證明書應診之時間為八十九年八月十二日，揆諸告訴人乙○○及丙○○指述遭毆打之地點為高雄縣大寮鄉，而就醫之地點為高雄縣林園鄉，是否能
    在短短十分鐘內即前往就診，實非無疑，故本院依職權函調告訴人乙○○於大仁
    醫院之就診記錄發現告訴人乙○○所受之頭部外傷併腦震盪及左胸部鈍挫傷等傷
    害係八十九年八月十一日晚上十時由救護車送往大仁醫院急診，而依救護人員代
    訴，告訴人乙○○係在高雄縣鳳林二路某酒店喝酒時，被不知名人物持木棍及鐵
    條毆打成傷，而八十九年八月十二日凌晨二時恢復清醒，並於家人陪同下出院，
    復於同日上午十時又因同一傷勢住進大仁醫院，依家人代訴人係於八十九年八月
    十一日晚上十時左右，在高雄縣鳳林二路喝酒時人發生爭吵而被不知人物持木棍
    和鐵條毆打成傷，後來於大仁醫院住院直至八十九年八月十七日五時三十分始辦
    理出院，此有大仁醫院九十年四月二十三日醫仁政字第０一一號函及函附病歷資
    料中護理記錄在卷可稽，是以，告訴人乙○○係八十九年八月十一日即因受傷而
    至大仁醫院就診，並於八十九年八月十二日上午十時住進大仁醫院，八十九年八
    月十七日才出院，顯與告訴人乙○○及丙○○二人所述情節，有時間上之矛盾，
    且在告訴人於八十九年八月十二日凌晨二時清醒後，亦未向家人指述其受傷係被
    告三人所為，反向家人指述係喝酒遭人毆傷，亦與告訴人指述之內容有所歧異，
    此外，復有證人史淨樺於偵訊中證述八十九年八月十二日晚上十一時五十分僅其
    一人在丁○○位於高雄縣大寮鄉○○村○○街二七二號住處，並無被告三人在場
    等語（見偵查卷第十六頁反面），是告訴人所訴當天是前往看丁○○住處而遭被
    告三人打傷云云，尚難採信。
四、綜上所述，本件告訴人丙○○並無驗傷證明足認確有遭被告等毆打受傷乙節，而
    告訴人乙○○之驗傷診斷書，其所受之傷害係八十九年八月十一日晚上喝酒遭人
    毆傷，已如前述，亦不足以證明告訴人所受傷害係被告三人所為，此外復有證人
    史淨樺之證述被告三人於告訴人所指案發當時並未在家等情，自不得以告訴人二
    人之陳述逕為不利被告之認定。卷內證據既不足以證明被告確有傷害告訴人之事
    實，本院復查無其他積極證據足資證明被告確有公訴人所指之犯行，其犯罪即屬
    不能證明，揆諸首開規定及說明，自應為被告無罪之諭知。
據上論斷，應依刑事訴訟法第三百零一條第一項，判決如主文。
中      華      民      國    九  十    年      五      月    二十三    日
                                  臺灣高雄地方法院刑事第二庭
                                      法  官  廖  建  瑜
右正本證明與原本無異。
如不服本判決，應於判決送達後十日內，向本院提出上訴狀。
                                      書記官  歐  文  政
中    華    民    國      九十      年      五      月      二十八      日


司法院資訊處製作；財團法人民間司法改革基金會備份。
